【裁判字號】    98,訴,205
【裁判日期】    980521
【裁判案由】    毒品危害防制條例
【裁判全文】
臺灣宜蘭地方法院刑事判決               98年度訴字第205號
公  訴  人  臺灣宜蘭地方法院檢察署檢察官
被      告  甲○○
                    （現另案於臺灣宜蘭監獄執行中）
上列被告因毒品危害防制條例案件，經檢察官提起公訴（98年度
毒偵字第121號），經本院合議庭裁定以簡式審判程序審理，判
決如下：
    主  文
甲○○施用第一級毒品，累犯，處有期徒刑壹年。
    事實及理由
一、構成犯罪事實：
    甲○○前於民國87年間因施用毒品案件，經送觀察、勒戒後
    ，認無繼續施用毒品之傾向，於88年4月2日執行完畢釋放，
    並經臺灣宜蘭地方法院檢察署檢察官以87年度偵字第4051號
    、88年度偵字第950號為不起訴處分確定。復於上開觀察、
    勒戒執行完畢釋放後，5年內即89年間再因施用毒品案件，
    經送觀察、勒戒後，認無繼續施用毒品之傾向，由臺灣宜蘭
    地方法院檢察署檢察官以89年度偵字第1159號、89年度偵緝
    字第279號為不起訴處分確定。又於94年間因施用毒品案件
    ，經本院以94年度訴字第337號判處有期徒刑8月確定；再於
    95年間因竊盜、詐欺案件先後經本院以94年度易字第426號
    、95年度宜簡字第292號判處有期徒刑3月、3月確定，嗣經
    本院裁定上開有期徒刑8月、3月、3月，應執行有期徒刑1年
    ，並於96年3月4日執行完畢。詎其不知悔改，仍基於施用第
    一級毒品海洛因、第二級毒品甲基安非他命之犯意，於97年
    12月22日晚間某時，在宜蘭縣宜蘭市某處，以將海洛因及甲
    基安非他命混合置入玻璃球內燒烤吸食其煙之方式，同時施
    用第一級毒品海洛因、第二級毒品甲基安非他命1次。嗣於9
    7年12月23日8時許，為警在宜蘭縣壯圍鄉○○路○段347巷31
    弄20號前查獲，並於97年12月23日12時35分許，採集其尿液
    ，送驗結果呈嗎啡、甲基安非他命陽性反應。
二、認定犯罪事實所憑之證據及理由：
  (一)被告甲○○於偵查、本院審理中之自白。
  (二)宜蘭縣警察局礁溪分局毒品犯罪嫌疑人尿液採驗作業管制紀
    錄、慈濟大學濫用藥物檢驗中心檢驗總表各1份，可證被告
    有施用海洛因、甲基安非他命之事實。
  (三)臺灣宜蘭地方法院檢察署刑案資料查註紀錄表、全國施用毒
    品案件紀錄表、臺灣宜蘭地方法院檢察署89年度毒偵緝字第
    279號、89年度毒偵字第1159號不起訴處分書、94年度毒偵
    字第688號起訴書、本院94年度訴字第337號刑事判決書各1
    份，可證被告於第1次觀察、勒戒執行完畢釋放後，5年內已
    再犯毒品危害防制條例第10條之罪，本件自應依法追訴處罰
    。
  (四)上開(二)至(四)證據，足以佐證被告首開自白與事實相符。
三、論罪科刑之理由：
  (一)按海洛因、甲基安非他命分屬毒品危害防制條例第2條第2項
    第1款、第2款所定之第一級、第二級毒品。故被告甲○○所
    為，係犯毒品危害防制條例第10條第1項、第2項之施用第一
    級、第二級毒品罪。
  (二)被告持有第一級毒品海洛因、第二級毒品甲基安非他命之低
    度行為，為施用第一級、第二級毒品之高度行為所吸收，不
    另論處。
  (三)被告將海洛因、甲基安非他命摻合後施用，係一行為觸犯施
    用第一級毒品罪、施用第二級毒品罪，為想像競合犯，依刑
    法第55條規定，應從重之施用第一級毒品罪處斷。
  (四)被告於94年間因毒品危害防制條例案件，經本院以94年度訴
    字第337號判處有期徒刑8月確定；再於95年間因竊盜、詐欺
    案件先後經本院以94年度易字第426號、95年度宜簡字第292
    號判處有期徒刑3月、3月確定，嗣經本院裁定上開有期徒刑
    8月、3月、3月，應執行有期徒刑1年，並於96年3月4日執行
    完畢，此有臺灣高等法院被告前案紀錄表1份在卷可參，其
    於5年以內故意再犯本件有期徒刑以上之罪，應依刑法第47
    條第1項規定，論以累犯，並加重其刑。
  (五)審酌被告有麻醉藥品管理條例、毒品危害防制條例、竊盜、
    詐欺之犯罪前科，有臺灣高等法院被告前案紀錄表1份在卷
    可參，素行不佳，且其前經觀察、勒戒後，仍因施用毒品案
    件，經法院判處有期徒刑確定，顯見其對於毒品之依賴性甚
    高，有予較長期間隔離社會之必要，和施用毒品足以造成神
    經方面損害，並容易引起財產、暴力方面犯罪，及被告犯罪
    後坦承犯行，態度良好等一切情狀，量處如主文所示之刑。
四、適用之法律：
  (一)程序法方面：刑事訴訟法第273條之1第1項、第299條第1項
    前段、第310條之2。
  (二)實體法方面：毒品危害防制條例第10條第1項、第2項，刑法
    第11條前段、第55條、第47條第1項。
本案經檢察官黃正綱到庭執行職務。
中    華    民    國    98    年    5     月    21    日
                  刑事第三庭  法  官  蘇錦秀
以上正本證明與原本無異。
如不服本判決應於收受送達後十日內向本院提出上訴書狀，並應
敘述具體理由；其未敘述上述理由者，應於上訴期間屆滿後二十
日內向本院補提理由書(均須按他造當事人之人數附繕本)「切勿
逕送上級法院」。
                              書記官  劉晨輝
中    華    民    國    98    年    5     月    25    日
附錄本案論罪科刑法條：
★毒品危害防制條例第10條：
施用第1級毒品者，處6月以上5年以下有期徒刑。
施用第2級毒品者，處3年以下有期徒刑。


司法院資訊處製作；財團法人民間司法改革基金會備份。
